cs: Třída jízdenky: Business třída; Ekonomická třída; První třída; Prémiová třída; Jiné
th: ชั้นตั๋ว: ชั้นธุรกิจ; ชั้นประหยัด; ชั้นหนึ่ง; ชั้นพรีเมียม; อื่นๆ
fi: Lipun luokka: Business-luokka; Turistiluokka; Ensimmäinen luokka; Premium-luokka; Muu
zh-CN: 票务等级: 商务舱; 经济舱; 头等舱; 高级舱; 其他
it: Classe del biglietto: Classe business; Classe economica; Prima classe; Classe premium; Altro
pt-PT: Classe do bilhete: Classe executiva; Classe económica; Primeira classe; Classe premium; Outro
vi: Hạng vé: Hạng thương gia; Hạng phổ thông; Hạng nhất; Hạng cao cấp; Khác
bg-BG: Клас на билета: Бизнес класа; Икономична класа; Първа класа; Премиум класа; Други
ja: チケットクラス: ビジネスクラス; エコノミークラス; ファーストクラス; プレミアムクラス; その他
en: Ticket class: Business class; Economy class; First class; Premium class; Other
pt-BR: Classe do bilhete: Classe executiva; Classe econômica; Primeira classe; Classe premium; Outro
ko: 티켓 등급: 비즈니스 클래스; 이코노미 클래스; 일등석; 프리미엄 클래스; 기타
sl-SI: Razred vozovnice: Poslovni razred; Ekonomski razred; Prvi razred; Premium razred; Drugo
es: Clase de billete: Clase ejecutiva; Clase económica; Primera clase; Clase premium; Otros
nl: Ticketklasse: Business class; Economy class; Eerste klas; Premium klas; Andere
fr: Classe de billet: Classe affaires; Classe économique; Première classe; Classe premium; Autre
ru: Класс билета: Бизнес-класс; Эконом-класс; Первый класс; Премиум-класс; Другой
sv: Biljettklass: Affärsklass; Ekonomiklass; Första klass; Premiumklass; Övrigt
sk-SK: Trieda cestovného lístka: Business trieda; Ekonomická trieda; Prvá trieda; Prémiová trieda; Iné
hr-HR: Klasa karte: Poslovna klasa; Ekonomska klasa; Prva klasa; Premium klasa; Ostalo
da: Billetklasse: Business class; Økonomiklasse; Første klasse; Premium klasse; Andet
nb: Billettklasse: Business class; Økonomiklasse; Førsteklasse; Premiumklasse; Annet
de: Ticketklasse: Business Class; Economy Class; Erste Klasse; Premium-Klasse; Sonstiges
ro-RO: Categorie bilet: Clasa business; Clasa economică; Clasa întâi; Clasa premium; Altele
lt-LT: Bilieto klasė: Verslo klasė; Ekonominė klasė; Pirma klasė; Aukščiausia klasė; Kita
tr: Bilet sınıfı: Business sınıfı; Ekonomi sınıfı; Birinci sınıf; Premium sınıfı; Diğer
el: Κατηγορία εισιτηρίου: Θέση μπίζνες; Οικονομική θέση; Πρώτη θέση; Θέση πρέμιουμ; Άλλο
hu: Jegyosztály: Business osztály; Turista osztály; Első osztály; Prémium osztály; Egyéb
zh-TW: 票券等級: 商務艙; 經濟艙; 頭等艙; 豪華艙; 其他
pl: Klasa biletu: Klasa biznesowa; Klasa ekonomiczna; Pierwsza klasa; Klasa premium; Inne